【裁判字號】    90,易,1166
【裁判日期】    900831
【裁判案由】    妨害自由
【裁判全文】
臺灣彰化地方法院刑事判決                          九十年度易字第一一六六號
    公  訴  人  臺灣彰化地方法院檢察署檢察官
    被      告  乙○○
右列被告因恐嚇案件，經檢察官提起公訴 (九十年度偵字第三七一０號)，本院判決
如左：
    主  文
乙○○以加害生命之事，恐嚇他人致生危害於安全，處拘役拾日，如易科罰金，以
參佰元折算壹日。
    事  實
一、緣乙○○係位在彰化縣員林鎮○○里○○路○段五十號房屋之屋主，甲○○向乙
    ○○承租該屋，與林素月在該處合夥經營「秀枝羊肉爐」餐廳。民國九十年五月
    六日二十三時三十分許，乙○○在上開地點，因房租支付及生意不佳等問題與甲
    ○○、林素月發生口角，乙○○竟向甲○○及林素月恫嚇稱：「你們今晚就搬，
    明天都不要來了，你們來一個打一個，打一個死一個」等語，致甲○○及林素月
    心生畏怖，而不敢繼續營業。
二、案經彰化縣警察局員林分局報告臺灣彰化地方法院檢察署檢察官偵查起訴。
    理  由
一、訊據被告乙○○固不否認有於上述時、地，因房租支付等問題，與甲○○二人發
    生口角之事實，惟其矢口否認有何恐嚇之犯行，辯稱：伊只是說生意作不好就不
    要做了云云。然查：被告右揭犯罪事實，業據被害人甲○○、林素月二人指訴歷
    歷，核與在場目擊之證人丙○○結證之情節大致相符，並有和解書及調解書各一
    份附卷可相佐證；被告雖否認有出言恐嚇被害人，然其事發之後，業與被害人甲
    ○○就本案之事實達成民事和解，有前述和解書在卷可查，被告既否認有出言恐
    嚇被害人之事實，則其有何與被害人和解之必要，是被告所辯顯與其行為相違，
    自無可採，是其恐嚇犯行堪以認定，應依法予以論科。
二、核被告乙○○所為，犯刑法第三百零五條之恐嚇罪。其係一行為恐嚇二被害人，
    應依想像競合之規定，從一重處斷。爰審酌被告犯罪之動機、目的、方法、手段
    、所生危害，其前未有犯罪記錄，品行尚稱良好，又其係為收取房租，一時氣憤
    始出言恐嚇他人，尚非無可原，及其犯後已和被害人達成和解，取得其諒解等一
    切情狀，量處如主文所示之刑，並諭知易科罰金之折算標準。
據上論斷，應依刑事訴訟法第二百九十九條第一項前段、刑法第三百零五條、第五十
五條、第四十一條第一項、罰金罰鍰提高標準條例第一條前段、第二條，判決如主文
。
本案經檢察官王怡仁到庭執行職務。
中      華      民      國      九十      年      八    月    三十一    日
                                臺灣彰化地方法院刑事第一庭
                                    法      官  葛  永  輝
右正本證明與原本無異。
如不服本判決，應於送達後十日內向本院提出上訴狀( 須附繕本 )。
告訴人或被害人對於判決如有不服具備理由請求檢察官上訴者，其上訴期間之計算係
以檢察官收受判決正本之日期為準。
                                    法院書記官  謝  惠  雯
中      華      民      國      九十      年      九    月      三      日
刑法第三百零五條
以加害生命、身體、自由、名譽、財產之事恐嚇他人，致生危害於安全者，處二年以
下有期徒刑、拘役或三百元以下罰金。


司法院資訊處製作；財團法人民間司法改革基金會備份。
